# 易生信-数据可视化 {#visual1}


```{r setup, include=FALSE}
knitr::opts_chunk$set(
  tidy = TRUE,
  tidy.opts = list(width.cutoff = 120),
  message = FALSE,
  warning = FALSE
)
```

## 加载需要的包 {#visual2}


```{r}
library(dplyr)
library(ggpubr)
library(tidyr)
library(ggplot2)
library(pheatmap)
library(ggstatsplot)
library(Hmisc)
```

## 读入数据 {#visual3}


### Duplicate row names {#visual4}


```{r, eval=F}
expr <- read.table("ehbio.simplier.DESeq2.normalized.symbol.txt", 
                   row.names=1, header=T, sep="\t")
```

### 行名唯一化处理 {#visual15}

这里使用`make.names`转换行名为唯一，实际需要先弄清楚为什么会有重复名字。

```{r}
expr <- read.table("ehbio.simplier.DESeq2.normalized.symbol.txt", 
                   row.names=NULL, header=T, sep="\t")
head(expr)
```

有哪些基因名是重复出现的？

```{r}
expr$id[duplicated(expr$id)]
```

名字唯一化处理

```{r}
make.names(c('a','a','b','b','b'), unique=T)
```

```{r}
expr_names <- make.names(expr$id, unique = T)
rownames(expr) <- expr_names
expr <- expr[,-1]
head(expr)
```

## 热图绘制 {#visual5}

```{r}
library(pheatmap)
top6 <- head(expr)
pheatmap(top6)
```
### 提取差异基因绘制热图 {#visual6}

读入差异基因列表

```{r}
de_gene <- read.table("ehbio.DESeq2.all.DE.symbol", row.names=NULL, header=F, sep="\t")
head(de_gene)
```

提取Top3 差异的基因

```{r}
library(dplyr)
top6_de_gene <- de_gene %>% group_by(V2) %>% dplyr::slice(1:3)
top6 <- expr[which(rownames(expr) %in% top6_de_gene$V1),]
head(top6)
```

```{r}
metadata <- read.table("sampleFile", header=T, row.names=1)
pheatmap(top6, annotation_col = metadata)
```

按行标准化


```{r}
pheatmap(top6, annotation_col = metadata, scale="row", cluster_cols = F)
```

## 箱线图和统计比较 {#visual7}

```{r}
head(top6)
```


矩阵转置

```{r}
top6_t <- as.data.frame(t(top6)) 
top6_t
```

与样本属性信息合并

```{r}
top6_t_with_group <- merge(metadata, top6_t,by=0) 
head(top6_t_with_group)
```

```{r}
colnames(top6_t_with_group)[1] = "Sample"
head(top6_t_with_group)
```

### 单基因箱线图 {#visual8}

```{r}
library(ggpubr)

ggboxplot(top6_t_with_group, x = "conditions", y = "KCTD12",
          title = "KCTD12", ylab = "Expression",
          color = "conditions", palette = "jco")
# palette
# npg, lancet, 
```

### 多基因箱线图 (combine) {#visual9}

```{r}
ggboxplot(top6_t_with_group, x = "conditions", y = c("KCTD12","MAOA","PER1","SLC6A9"),
          ylab = "Expression", combine=T,
          color = "conditions", palette = "jco")
```

### 多基因箱线图 (merge) {#visual10}

```{r}
ggboxplot(top6_t_with_group, x = "conditions", y = c("KCTD12","MAOA","PER1","SLC6A9"),
          ylab = "Expression", merge="flip",
          color = "conditions", palette = "nature")
```

### 数据对数转换后绘制箱线图 {#visual11}

```{r}
top6_t_with_group_log =  top6_t_with_group %>%
  purrr::map_if(is.numeric, log1p) %>%
  as.data.frame
head(top6_t_with_group_log)
```

```{r}
ggboxplot(top6_t_with_group_log, x = "conditions", y = c("KCTD12","MAOA","PER1","SLC6A9"),
          ylab = "Expression", merge="flip",
          fill = "conditions", palette = "Set3")
```

### 用ggplot2实现ggpubr {#visual12}

```{r}
head(top6_t_with_group)
```

```{r}
top6_t_with_group_melt <- gather(top6_t_with_group, key="Gene", 
                                 value="Expr", -conditions, -Sample)
top6_t_with_group_melt
```

```{r}
library(ggplot2)
ggplot(top6_t_with_group_melt, aes(x=Gene, y=Expr)) + 
  geom_boxplot(aes(color=conditions)) + theme_classic() 
```

### 配色 {#visual13}

序列型颜色板适用于从低到高排序明显的数据，浅色数字小，深色数字大。

```{r}
library(RColorBrewer)
display.brewer.all(type = "seq")
```

离散型颜色板适合带“正、负”的，对极值和中间值比较注重的数据。

```{r}
display.brewer.all(type = "div")
```


分类型颜色板比较适合区分分类型的数据。

```{r}
display.brewer.all(type = "qual")
```

### 箱线图加统计分析 {#visual14}

```{r}
my_comparisons <- list(c("trt", "untrt"))
ggboxplot(top6_t_with_group, x = "conditions", y = "PER1",
          title = "PER1", ylab = "Expression",
          add = "jitter",                               # Add jittered points
          #add = "dotplot",
          fill = "conditions", palette = "Paired") +
  stat_compare_means(comparisons = my_comparisons)
```

标记点来源的样本

```{r}
my_comparisons <- list(c("trt", "untrt"))
ggboxplot(top6_t_with_group, x = "conditions", y = "PER1",
          title = "PER1", ylab = "Expression",
          add = "jitter",                               # Add jittered points
          add.params = list(size = 0.1, jitter = 0.2),  # Point size and the amount of jittering
          label = "Sample",                # column containing point labels
          label.select = list(top.up = 2, top.down = 2),# Select some labels to display
          font.label = list(size = 9, face = "italic"), # label font
          repel = TRUE,                                 # Avoid label text overplotting
          fill = "conditions", palette = "Paired") +
  stat_compare_means(comparisons = my_comparisons)
```

修改统计检验方法

```{r}
my_comparisons <- list(c("trt", "untrt"))
ggboxplot(top6_t_with_group_log, x = "conditions", y = "PER1",
          title = "PER1", ylab = "Expression",
          add = "jitter",                               # Add jittered points
          add.params = list(size = 0.1, jitter = 0.2),  # Point size and the amount of jittering
          label = "Sample",                # column containing point labels
          label.select = list(top.up = 2, top.down = 2),# Select some labels to display
          font.label = list(size = 9, face = "italic"), # label font
          repel = TRUE,                                 # Avoid label text overplotting
          fill = "conditions", palette = "Paired") +
  stat_compare_means(comparisons = my_comparisons, method = "t.test", paired = T)
```

小提琴图

```{r}
ggviolin(top6_t_with_group, x = "conditions", y = c("KCTD12","MAOA"),
          ylab = "Expression", merge="flip",
          color = "conditions", palette = "jco", 
          add = "boxplot"
          # add = "median_iqr"
         )
```

点带图（适合数据比较多）

```{r}
ggstripchart(top6_t_with_group, x = "conditions", y = c("KCTD12","MAOA"),
          ylab = "Expression", combine=T,
          color = "conditions", palette = "jco", 
          size = 0.1, jitter = 0.2,
          add.params = list(color = "gray"),
          # add = "boxplot"
          add = "median_iqr")
```

## 通路内基因的比较 {#visual15}

```{r}
pathway <- read.table("h.all.v6.2.symbols.gmt.forGO", sep="\t", row.names=NULL, header=T)
head(pathway)
```

通路提取

```{r}
# HALLMARK_HYPOXIA, HALLMARK_DNA_REPAIR, HALLMARK_P53_PATHWAY

target_pathway <- pathway[pathway$ont %in% c("HALLMARK_HYPOXIA", 
                                             "HALLMARK_DNA_REPAIR", "HALLMARK_P53_PATHWAY"),]

target_pathway <- droplevels.data.frame(target_pathway)

summary(target_pathway)

head(target_pathway)
```

表达矩阵提取

```{r}
expr_with_gene <- expr
expr_with_gene$gene <- rownames(expr_with_gene)
target_pathway_with_expr <- left_join(target_pathway, expr_with_gene)
summary(target_pathway_with_expr)
```

移除通路中未检测到表达的基因

```{r}
target_pathway_with_expr <- na.omit(target_pathway_with_expr)
summary(target_pathway_with_expr)

head(target_pathway_with_expr)
```

转换宽矩阵为长矩阵

```{r}
target_pathway_with_expr_long <- target_pathway_with_expr %>% 
  gather(key="Sample", value="Expr", -ont, -gene)

head(target_pathway_with_expr_long)
```

合并样本信息

```{r}
metadata$Sample <- rownames(metadata)
target_pathway_with_expr_conditions_long <- target_pathway_with_expr_long %>% left_join(metadata, by="Sample")

head(target_pathway_with_expr_conditions_long)
```

再次画点带图

```{r}
ggstripchart(target_pathway_with_expr_conditions_long, x = "ont", y = "Expr",
          ylab = "Expression", combine=T,
          color = "conditions", palette = "jco", 
          size = 0.1, jitter = 0.2,
          add.params = list(color = "gray"),
          # add = "boxplot"
          add = "median_iqr")
```

表达数据log转换

```{r}
target_pathway_with_expr_conditions_long$logExpr <- log2(target_pathway_with_expr_conditions_long$Expr + 1)
ggstripchart(target_pathway_with_expr_conditions_long, x = "ont", y = "logExpr",
          ylab = "Expression", combine=T,
          color = "conditions", palette = "jco", 
          size = 0.1, jitter = 0.2,
          add.params = list(color = "gray"),
          # add = "boxplot"
          add = "median_iqr")
```


```{r}
head(target_pathway_with_expr_conditions_long)
```

提取P53通路进行后续分析

```{r}
HALLMARK_P53_PATHWAY = target_pathway_with_expr_conditions_long[target_pathway_with_expr_conditions_long$ont=="HALLMARK_P53_PATHWAY",]
ggstripchart(HALLMARK_P53_PATHWAY, x = "conditions", y = "logExpr",
             title = "HALLMARK_P53_PATHWAY",
          ylab = "Expression",
          color = "conditions", palette = "jco", 
          size = 0.1, jitter = 0.2,
          add.params = list(color = "gray"),
          # add = "boxplot"
          add = "median_iqr")
```


```{r}
ggdotplot(HALLMARK_P53_PATHWAY, x = "conditions", y = "logExpr",
             title = "HALLMARK_P53_PATHWAY",
          ylab = "Expression",
          color = "conditions", palette = "jco", 
          fill = "white",
          binwidth = 0.1,
          add.params = list(size = 0.9),
          # add = "boxplot"
          add = "median_iqr")
```

### 密度图 {#visual16}

```{r}
ggdensity(HALLMARK_P53_PATHWAY,
       x="logExpr",
       y = "..density..",
       combine = TRUE,                  # Combine the 3 plots
       xlab = "Expression", 
       add = "median",                  # Add median line. 
       rug = TRUE,                      # Add marginal rug
       color = "conditions", 
       fill = "conditions",
       palette = "jco"
)
```

```{r}
head(top6_t_with_group)
```

```{r}
top6_t_with_group_long = top6_t_with_group %>% 
  gather(key="Gene", value="Expr", -conditions, -Sample, -individual)
top6_t_with_group_long$conditions <- as.factor(top6_t_with_group_long$conditions)
head(top6_t_with_group_long)
```

## ggstatsplot绘图和统计分析 {#visual17}

箱线图

```{r}

library(ggstatsplot)
ggstatsplot::ggwithinstats(
  data = top6_t_with_group,
  x = conditions,
  y = PER1,
  sort = "descending", # ordering groups along the x-axis based on
  sort.fun = median, # values of `y` variable
  pairwise.comparisons = TRUE,
  pairwise.display = "s",
  pairwise.annotation = "p",
  title = "PER1",
  caption = "PER1 compare",
  ggstatsplot.layer = FALSE,
  messages = FALSE
)
```


```{r}
head(target_pathway_with_expr_conditions_long)
```


```{r}
head(HALLMARK_P53_PATHWAY)
```

```{r}

library(ggstatsplot)
ggstatsplot::ggwithinstats(
  data = HALLMARK_P53_PATHWAY,
  x = conditions,
  y = logExpr,
  sort = "descending", # ordering groups along the x-axis based on
  sort.fun = median, # values of `y` variable
  pairwise.comparisons = TRUE,
  pairwise.display = "s",
  pairwise.annotation = "p",
  title = "HALLMARK_P53_PATHWAY",
  path.point = F,
  ggtheme = ggthemes::theme_fivethirtyeight(),
  ggstatsplot.layer = FALSE,
  messages = FALSE
)
```

```{r, fig.width=10, fig.height=10}

library(ggstatsplot)

ggstatsplot::grouped_ggwithinstats(
  data = target_pathway_with_expr_conditions_long,
  x = conditions,
  y = logExpr,
  grouping.var = ont,
  xlab = "Condition",
  ylab = "CEMIP expression",
  path.point = F,
  palette = "Set1", # R color brewer
  ggstatsplot.layer = FALSE,
  messages = FALSE
)
```

```{r, fig.width=10, fig.height=10}

ggstatsplot::grouped_ggwithinstats(
  data = top6_t_with_group_long,
  x = conditions,
  y = Expr,
  xlab = "Condition",
  ylab = "CEMIP expression",
  grouping.var = Gene,
  ggstatsplot.layer = FALSE,
  messages = FALSE
)
```

```{r}
head(expr)
```

### 散点图 {#visual16}

```{r}
ggstatsplot::ggscatterstats(
  data = expr,
  x = untrt_N61311,
  y = untrt_N052611,
  xlab = "untrt_N61311",
  ylab = "untrt_N052611",
  title = "Sample correlation",
  messages = FALSE
)
```


```{r}
ggstatsplot::ggscatterstats(
  data = log2(expr+1),
  x = untrt_N61311,
  y = trt_N61311,
  xlab = "untrt_N61311",
  ylab = "trt_N61311",
  title = "Sample correlation",
  #marginal.type = "density", # type of marginal distribution to be displayed
  messages = FALSE
)
```

### 相关性图 {#visual17}

#### 基因共表达 {#visual18}

```{r}
gene_cor <- cor(t(top6))

head(gene_cor)
```

```{r}
pheatmap(gene_cor)
```


```{r}
Hmisc::rcorr(as.matrix(top6_t))
```


```{r}
head(top6_t)
```

```{r, fig.width=8, fig.height=8}
ggstatsplot::ggcorrmat(
  data = top6_t,
  corr.method = "robust", # correlation method
  sig.level = 0.0001, # threshold of significance
  p.adjust.method = "holm", # p-value adjustment method for multiple comparisons
  # cor.vars = c(sleep_rem, awake:bodywt), # a range of variables can be selected
  # cor.vars.names = c(
  #   "REM sleep", # variable names
  #   "time awake",
  #   "brain weight",
  #   "body weight"
  # ),
  matrix.type = "upper", # type of visualization matrix
  palette = "Set2",
  #colors = c("#B2182B", "white", "#4D4D4D"),
  title = "Correlalogram for mammals sleep dataset",
  subtitle = "sleep units: hours; weight units: kilograms"
)
```

#### 样品相关性 {#visual19}

```{r, fig.width=8, fig.height=8}
top100 <- head(expr,100)
ggstatsplot::ggcorrmat(
  data = top100,
  corr.method = "robust", # correlation method
  sig.level = 0.05, # threshold of significance
  p.adjust.method = "holm", # p-value adjustment method for multiple comparisons
  # cor.vars = c(sleep_rem, awake:bodywt), # a range of variables can be selected
  # cor.vars.names = c(
  #   "REM sleep", # variable names
  #   "time awake",
  #   "brain weight",
  #   "body weight"
  # ),
  matrix.type = "upper", # type of visualization matrix
  palette = "Set2"
  #colors = c("#B2182B", "white", "#4D4D4D"),

)
```

